臺灣高等法院臺中分院刑事判決　　　　　　　　　　九十年度上易字第二六一五號
　　上　訴　人
　　即　被　告　乙○○
右上訴人，因被告業務侵占案件，不服臺灣臺中地方法院九十年度易字第一五七七號
，中華民國九十年九月十一日第一審判決（起訴案號：臺灣臺中地方法院檢察署九十
年度偵字第六０四八號）提起上訴，本院判決如左：
    主  文
上訴駁回。
乙○○緩刑貳年。
    事實及理由
一、本案經本院審理結果，認第一審以上訴人即被告（下稱被告）乙○○，為他人處
    理事務，意圖為第三人不法之利益，而為違背其任務之行為，致生損害於本人之
    利益未遂，量處拘役三十日，並諭知如易科罰金以三百元折算一日，經核其認事
    用法及量刑均無不當，應予維持，並引用第一審判決書記載之事實、證據及理由
    （如附件）。
二、被告上訴意旨略稱：(一)起訴書係指被告侵占告訴人耀昇通訊實業有限公司（下
    稱耀昇公司）與管理委員所簽契約，再由住網社群有限公司（下稱住網公司）與
    新鳳凰城簽約，與原判決認定被告有背信未遂犯行，應係不同事實，不能變更起
    訴法條。(二)被告如有心隱匿契約，大可在離開耀昇公司後始交付住網公司，何
    須在任職時即交予聚宇公司之呂振勝。且耀昇公司在聚宇公司設立臺中分公司以
    前，是將所有契約送往臺北之耀昇公司，耀昇公司再送臺北之聚宇公司，但在八
    十八年（應係八十九年之誤）四月份聚宇成立臺中分公司後，耀昇公司即改送臺
    中公司，被告亦無送往住網公司之行為或指示，並無背信犯行，且該四個管理委
    員會為何由聚宇改送住網公司，被告並不清楚，被告應係無罪云云，為此提起上
    訴云云，固非無見。惟查，被告於任職耀昇公司時，將成立之契約，在自己所經
    營之公司內交由聚宇公司之呂振勝，而後歸屬住網公司之利益而與客戶簽約之情
    事，業據原審判決論述甚詳，並有住網公司之函文可據（參見他字卷四五頁），
    被告於本院審理時，亦坦認有交付契約予呂振勝之行為，對照該契約利益歸屬於
    住網公司所有，可見被告上開交付行為，自足生損害於耀昇公司之利益，至為顯
    明。雖被告辯稱耀昇公司係聚宇公司之經銷商云云，惟依偵查卷內之會議記錄所
    載，聚宇公司賴居清（臺中分公司經理）所主持之會議，該聚宇公司之臺中經銷
    商有耀昇公司、住網公司、生產力公司，核與證人鐘定邦（聚宇公司新竹分公司
    人員）於偵查中所供情節相符（參見他字卷八九頁），可見該耀昇、住網、生產
    力公司，各有其競爭關係存在，對照證人呂振勝（聚宇公司業務人員）、賴居清
    及郭聰榮（住網公司負責人）於偵審中所供各情，顯見被告上開辯詞，尚難為其
    未有背信犯行之有利認定。再者，本案告訴狀，載明被告涉有業務侵占、背信罪
    名，起訴事實更載明被告意圖為自己不法利益之旨，顯見原審在同一事實上變更
    起訴法條，論處被告背信未遂罪刑，難認無憑（參見最高法院三十年上字第一七
    七八號判例意旨），是被告上開所辯云云，均難採取，原審因而量處被告拘役三
    十日，並諭知易科罰金之折算標準，經核尚無不合。被告提起上訴，否認有上開
    犯行云云，難認有理由，應予駁回。惟查，被告素行良好，未曾受有期徒刑以上
    刑之宣告，此有被告之前科表在卷可稽，受此罪刑之宣告，應知警愓無虞再犯，
    本件所生危害亦非重大，犯後亦已離職，一併宣告被告緩刑二年，以勵其自新。
據上論結，應依刑事訴訟法第三百七十三條、第三百六十八條，刑法第七十四條第一
款，判決如主文。
本案經檢察官甲○○到庭執行職務
中      華      民      國    九十一   年     一        月    二十二    日
                                  臺灣高等法院臺中分院刑事第二庭
                                        審判長法  官  羅  禮  政
                                              法  官  陳  欣  安
                                              法  官  蔡  聰  明
右正本證明與原本無異。
不得上訴。
                                              書記官    瑞  芳
中      華      民      國    九十一     年      一       月   二十三   日
刑法第三百四十二條：
為他人處理事務，意圖為自己或第三人不法之利益或損害本人之利益，而為違背其任
務之行為，致生損害於本人之財產或其他利益者，處五年以下有期徒刑、拘役或科或
併科一千元以下罰金。
前項之未遂犯，罰之。
                                                                        Ｆ
